【裁判字號】    97,聲,507
【裁判日期】    970313
【裁判案由】    返還提存物
【裁判全文】
臺灣臺中地方法院民事裁定               97年度聲字第507號
聲  請  人  三信商業銀行股份有限公司
法定代理人  丙○○
送達代收人  乙○○
相  對  人  甲○○○○○○
上列聲請人聲請返還提存物事件，本院裁定如下：
    主      文
本院九十三年度存字第二九八六號擔保提存事件，聲請人所提存
之擔保金新台幣捌萬元，准予發還。
聲請程序費用由相對人負擔。
    理      由
一、按訴訟終結後，供擔保人證明已定20日以上之期間，催告受
    擔保利益人行使權利而未行使者，法院應依供擔保人之聲請
    ，以裁定命返還其提存物。前開規定於其他依法令供訴訟上
    之擔保者準用之。民事訴訟法第104條第1項第3款及第106條
    分別定有明文。所謂受擔保利益人行使權利者，係指向法院
    起訴或為與起訴相同效果之訴訟行為。諸如聲請調解或聲請
    發支付命令而言，最高法院80年台抗字第413號著有判例。
二、本件聲請意旨略以：聲請人與相對人間返還借款事件，聲請
    人前遵本院93年度裁全字第4877號民事裁定，為擔保假扣押
    ，曾提供新臺幣（下同）8萬元為擔保金，並以本院93年度
    存字第2986號擔保提存事件提存後，經本院93年度執全字第
    1944號假扣押事件，對相對人所有之不動產執行假扣押在案
    。茲因聲請人業於民國93年10月8日向本院聲請撤銷假扣押
    強制執行，相對人遭查封之不動產已啟封在案，聲請人並於
    96年8月3日向本院聲請撤銷假扣押裁定，是該訴訟業已終結
    。並經聲請人定20日以上期間催告受擔保利益人即相對人行
    使權利而未行使，爰依上開法條規定聲請返還擔保金等語。
    是本院自應審究訴訟終結與定期催告行使權利而未行使之要
    件，以判定聲請人聲請返還擔保金，是否有理。經查：
  （一）聲請人主張之事實，業據其提出本院93年度裁全字第48
        77號假扣押裁定、本院93年度存字第2986號提存書、本
        院囑託塗銷查封登記書、本院96年度裁全聲字第711號
        民事裁定及裁定確定證明書、存證信函暨回執等件為證
        。經本院依職權調閱本院93年度裁全字第4877 號聲請假
        扣押保全程序卷宗、93年度執全字第1944號假扣押保全
        程序卷宗、96年度裁全聲字第711號撤銷假扣押保全程
        序卷宗、93年度存字第2986號擔保提存提存卷宗，查核
        明確，是系爭假扣押事件已終結。
  （二）再者，相對人迄未對聲請人聲請調解、核發支付命令或
        起訴請求損害賠償等行使權利之行為，此亦有本院民事
        紀錄科查詢表附卷可稽，符合催告行使權利而未行使之
        要件。從而，聲請人聲請返還如主文第一項所示之擔保
        金，揆諸前揭說明，核無不合，應予准許。
三、依民事訴訟法第95條、第78條，裁定如主文。
中    華    民    國    97    年    3    月    13    日
                  民事第三庭   法  官  林洲富
以上正本係照原本作成
如不服本裁定應於送達後10日內向本院提出抗告狀，並繳納抗告
費新臺幣1,000元。
中    華    民    國    97    年    3    月    13    日
                               書記官  陳其良


司法院資訊處製作；財團法人民間司法改革基金會備份。
